【裁判字號】    99,智,1
【裁判日期】    991223
【裁判案由】    侵權行為損害賠償
【裁判全文】
臺灣苗栗地方法院民事判決                 99年度智字第1號
原      告  日商真珠泉股份有限公司
法定代理人  清水弘裕
訴訟代理人  施志陽
複代理人    柯維凱
被      告  康元洲
上列被告因違反商標法案件，經原告提起刑事附帶民事訴訟請求
侵權行為損害賠償，經本院刑事庭裁定（99年度簡附民字第30號
）移送前來，本院於民國99年11月30日言詞辯論終結，判決如下
：
    主  文
被告應給付原告新台幣壹拾萬元，及自民國九十九年八月一日起
至清償日止，按年息百分之五計算之利息。
被告應負擔費用，將本判決書內容之全部，以十四號大小之字體
，登載於經濟日報、工商時報及自由時報全國版第一版各一日。
本判決第一項得為假執行。
    事實及理由
壹、程序部分：
一、被告經合法通知，未於言詞辯論期日到場，核無民事訴訟法
    第386 條各款所列情形，爰依原告之聲請，由其一造辯論而
    為判決。
二、按訴狀送達後，原告不得將原訴變更或追加他訴，但擴張或
    減縮應受判決事項之聲明者，不在此限。民事訴訟法第255
    條第1 項第3 款定有明文。原告起訴時訴之聲明第1 項部分
    原請求：被告應給付原告新台幣（下同）200 萬元，及自起
    訴狀繕本送達被告翌日起至清償日止，按年息百分之5 計算
    之利息。嗣原告於民國99年11月30日言詞辯論期日當庭將上
    開聲明所請求之本金部分變更為10萬元，利息計算方式不變
    ，經核原告上開訴之聲明所為之變更，係屬減縮其應受判決
    事項之聲明，依前揭法條之規定，其訴之聲明變更在程序上
    自應准許，合先敘明。
貳、實體部分：
一、原告主張：(一)如附件所示之商標，係原告於臺灣申請註冊，
    並指定使用於運動裝、手套、靴鞋、帽子等商品之商標，並
    領有商標註冊證，且原告自西元1950年創立迄今，即陸續於
    日本各種報章雜誌廣為宣傳促銷，並於西元1981年創立美國
    分公司，並於世界多國設有代理商，原告之臺灣代理商昇陽
    企業社亦於單車雜誌刊登廣告進行宣傳，上開商標所表彰之
    識別性與信譽已廣為消費者所認知，而成為著名商標。(二)詎
    被告未經原告之同意或授權，自98年9 月間起，擅自使用前
    開商標於單車之車衣、車褲等商品，並以帳號kang654321於
    YAHOO 奇摩拍賣網站設立伯恩車衣賣場，刊登販賣標示前述
    商標圖案之仿冒品，直接購買價為1,150 元，並於同年9 月
    15日、11月24日，成功販售各1 套仿冒車衣予帳號「Kelv**
    **55」、「fl****3 」之買家，原告為蒐集證據，亦於同年
    11月19日向被告購得仿冒品。(三)被告前開違反商標法之行為
    ，經臺灣苗栗地方法院檢察署檢察官偵查終結後，以99年度
    偵字第2408號聲請簡易判決處刑，並經本院刑事庭以99年度
    苗智簡字第5 號判處拘役30日，如易科罰金，以1,000 元折
    算1 日確定在案；依商標法第63條第1 項第3 款規定，原告
    得請求被告依查獲侵害商標權商品零售單價500 倍至1,500
    倍之賠償金額，原告僅請求被告賠償其中10萬元，及自起訴
    狀繕本送達翌日起至清償日止之法定遲延利息；另依同法第
    64條規定，請求由被告負擔費用，將本判決書內容之全部登
    載於新聞紙等語；並聲明如主文第1 、2 項所示；另就如主
    文第1 項所示部分，表明願供擔保，請准宣告假執行。
二、被告則未於言詞辯論期日到場，亦未提出書狀作何聲明或陳
    述。
三、得心證之理由：
（一）原告主張其為前開商標之專用權人，被告以上開方法侵害
      其商標權，並經本院刑事庭以99年度苗智簡字第5 號判處
      拘役30日，如易科罰金，以1,000 元折算1 日確定在案等
      事實，業據原告提出中華民國商標註冊證、經濟部智慧財
      產局函文影本為證，並經本院依職權調閱前開刑事案件卷
      宗核明屬實，而被告就前開犯行業於偵查中自白，並於刑
      事判決確定後易科罰金執行完畢，且未於本院審理中到庭
      或提出書狀對於原告之主張加以否認爭執，堪信原告上開
      主張均為真實。
（二）按商標權人對於侵害其商標權者，得請求損害賠償，並得
      請求排除其侵害；有侵害之虞者，得請求防止之；商標權
      人請求損害賠償時，得就下列各款擇一計算其損害：一、
      依民法第216 條規定。但不能提供證據方法以證明其損害
      時，商標權人得就其使用註冊商標通常所可獲得之利益，
      減除受侵害後使用同一商標所得之利益，以其差額為所受
      損害。二、依侵害商標權行為所得之利益；於侵害商標權
      者不能就其成本或必要費用舉證時，以銷售該項商品全部
      收入為所得利益。三、就查獲侵害商標權商品之零售單價
      五百倍至一千五百倍之金額。但所查獲商品超過一千五百
      件時，以其總價定賠償金額。商標法第61條第1 項、第63
      條第1 項分別定有明文。被告既因故意而不法侵害原告之
      商標權，自應對於原告之損害負賠償責任，原告主張依前
      揭法條之規定，其最低得以查獲侵害商標權商品零售單價
      500 倍之金額（1,150 元×500 ＝575,000 元），請求被
      告賠償，原告僅請求被告給付其中10萬元，及自起訴狀繕
      本送達翌日即99年8 月1 日起至清償日止，按年息5 ％計
      算之法定遲延利息，為有理由，應予准許。
（三）次按商標權人得請求由侵害商標權者負擔費用，將侵害商
      標權情事之判決書內容全部或一部登載新聞紙；商標法第
      64條亦有明文。被告既侵害原告之商標權，原告依上揭法
      條之規定，請求被告負擔費用，將本判決書內容全部，以
      14號大小之字體，登載於經濟日報、工商時報及自由時報
      全國版第1 版各1 日，係屬於法有據，且未經被告於本院
      審理中到場就原告該項主張加以爭執，是原告上開請求應
      予准許。
四、本判決第1 項判命被告給付之金額，未逾500,000 元，依民
    事訴訟法第389 條第1 項第5 款規定，本院應依職權宣告假
    執行。至原告就該項聲明部分，雖陳明願供擔保請准宣告假
    執行，僅係促使法院之職權發動，本院自毋庸就此另為准駁
    之諭知，附此敘明。
五、本件事證已臻明確，原告所提其餘攻擊方法及證據經審酌之
    後，核與判決結果不生影響，爰不一一論述，附此敘明。
六、本件原告提起刑事附帶民事訴訟，而由本院刑事庭依刑事訴
    訟法第504 條第1 項規定，裁定移送前來，依同條第2 項規
    定免繳納裁判費，於本院審理期間，本件亦未滋生其他必要
    訴訟費用，是並無訴訟費用負擔問題，併予敘明。
中    華    民    國    99    年    12    月    23    日
                  民事庭法  官  邱光吾
以上正本係照原本作成。
如對本判決上訴，須於判決送達後20日內向本院提出上訴狀。如
委任律師提起上訴者，應一併繳納上訴審裁判費。
                        書記官  孔秀蓮
中    華    民    國    99    年    12    月    23    日

司法院資訊處製作；財團法人民間司法改革基金會備份。
